【裁判字號】    92,易,607
【裁判日期】    920623
【裁判案由】    竊盜
【裁判全文】
臺灣臺南地方法院刑事判決                          九十二年度易字第六七號
    公  訴  人  臺灣台南地方法院檢察署檢察官
    被      告  甲○○
右列被告因竊盜案件，經檢察官提起公訴（九十二年度營偵字第二八五號），本院判
決如左：
    主  文
甲○○共同竊盜，累犯，處有期徒刑貳年。
    事  實
一、甲○○前有多次竊盜前案科刑及執行紀錄，復於民國八十八年八月二十六日，因
    竊盜案件，經臺灣高等法院台南分院判處有期徒刑一年六月確定，於九十年一月
    二十四日執行完畢後，再於九十一年五月八日，再因竊盜案件，經臺灣高等法院
    台南分院判處有期徒刑一年九月確定，於九十二年二月十六日送監執行。詎甲○
    ○仍不知悔改，竟與不詳姓名之成年男子基於意圖為自己不法所之犯意聯絡，於
    九十二年二月十五日下午六時二十五分許，在台南縣鹽水鎮○○路與文武街口，
    鹽水鎮施放蜂炮，趁人潮擁擠無從注意之際，由甲○○徒水伸入乙○○左後褲袋
    內，因無所得，隨即伸入乙○○右後褲袋內，扒竊乙○○置於褲袋內之皮夾一只
    （內有國民身分證、台新銀行提款卡、富邦銀行信用卡各一張及現金新台幣一千
    元），得手後迅即將竊得皮夾交由該不詳姓名成年男子接應，嗣乙○○發現有異
    ，抓住甲○○並高喊抓賊，經在場維持秩序員警當場查獲。
二、案經乙○○訴由台南縣警察局新營分局報請臺灣台南地方法院檢察署檢察官偵查
    起訴。
    理  由
一、訊據被告甲○○矢口否認有何竊盜犯行，辯稱：「九十二年二月十五日下午六時
    許，我有去鹽水，但是沒有拿別人的皮包。檢察官沒有讓我說話。本件我是在離
    炮城廿多公尺，一個年輕人到我身邊，他說我拿他的皮包，他皮包裡面有七千元
    ，還他七千元就沒有事情，不然要帶我到警察局，我說我沒有拿，你可以搜。」
    云云（見本院九十二年五月十五日訊問筆錄及九十二年六月九日審判筆錄）。經
    查：
  (一)、右揭事實迭據告訴人乙○○於警訊、偵查中指訴甚詳，其於警詢中指訴：「我
      於九十二年二月十五日十八時二十分許至台南縣鹽水鎮○○路與文武街口觀賞
      烽炮，於九十二年二月十五日十八時二十三分我發覺我背後有人用手伸入我所
      穿褲子的左後方褲袋，因我左後方褲袋未放置任何物品，該人即又將手伸進入
      我所穿褲子右後方褲袋，竊取我右後方褲袋內的皮夾乙只，我即轉身用右手抓
      住竊嫌右手臂，但該竊嫌掙脫要逃跑時，我即刻喊抓賊，適逢警方在現場附近
      執行巡邏勤務，警方便將該竊嫌甲○○攔下逮捕。」、「我伸手抓甲○○右手
      臂時，我看見有一名中年人約四十歲左右倉惶離開，因現場觀賞烽炮的人全部
      都有戴安全帽，只有甲○○和該名中年男子未戴安全帽，所以我懷疑該名倉惶
      離開的男子應該是該竊嫌甲○○的同夥」等語（見九十二年二月十五日警詢筆
      錄）；於偵查中指證：「（問：當初偷你皮夾之人是否庭上之人？）是的，因
      我發覺有人偷皮夾時我立即轉身抓他的手就是現在庭上此人。」、「（問：被
      偷之東西有無找回？）幾個小時之後有人拾獲送回警局，我去領回除證件外其
      餘皆不見。」等語明確（見九十二年三月十四日偵訊筆錄），核與證人呂俊儀
      於偵查中證述：「（問：偷彭皮夾之人是否庭上之人？）沒錯，是彭抓他的手
      。當時我與彭手挽手，看鋒炮所以有看到。」等語（見同日偵訊筆錄），互核
      一致，又告訴人係於被告扒竊其右後褲袋財物後，即刻查覺並立即轉身抓住被
      告手臂，且告訴人及證人呂俊儀與被告均不相識，衡情當無設詞誣陷被告之可
      能，是告訴人及證人呂俊儀上開指述之情，應值採信。
  (二)、被告雖辯稱在伊身上並未查獲告訴人之皮夾云云，惟告訴人於警詢中即指稱伊
      抓住被告右手臂時，有看見一名約四十歲左右中年人倉惶離開等語，則被告於
      竊得告訴人皮夾後，顯係將竊得皮夾交由該不詳姓名成年男子接應，並攜離現
      場，是以，被告徒以本件並未自伊身上查獲告訴人遭竊皮夾云云圖卸刑責，自
      無可採。
  (三)、綜上所述，被告所辯，純為事後卸責之詞，委無可採，事證明確，被告犯行堪
      以認定，自應依法論科。
二、核被告甲○○意圖為自己不法之所有，而竊取他人之動產，所為係犯刑法第三百
    二十條第一項之竊盜罪。被告與上開不詳姓名中年男子就上開犯行間，有犯意聯
    絡及行為分擔，均應論共同正犯。被告前因竊盜罪，經臺灣高等法院台南分院判
    處有期徒刑一年六月確定，於九十年一月二十四日執行完畢，此有臺灣高等法院
    被告全國前案紀錄表一份在卷可按，其前受有期徒刑之執行完畢後，於五年以內
    再犯本件有期徒刑以上之罪，為累犯，應依刑法第四十七條之規定加重其刑。爰
    審酌被告已有多次竊盜前科，其甫因竊盜罪於九十年一月二十四日執行完畢，又
    恣意竊取他人財物，經臺灣高等法院台南分院再次判處有期徒刑一年九月確定後
    ，尚未執行，竟再度犯本件竊盜罪，顯見其仍不知警惕、悔改，顯有危害社會大
    眾財產安全之虞、及本件犯罪情節、手段、被告犯罪後猶飾詞卸責等一切情狀，
    量處如主文所示之刑，以資懲儆。
據上論斷，應依刑事訴訟法第二百九十九條第一項前段，刑法第二十八條、第三百二
十條第一項、第四十七條，罰金罰鍰提高標準條例第一條前段，判決如主文。
中      華      民      國    九十二    年      六      月    二十三    日
                              臺灣臺南地方法院刑事第二庭
                                  審判長  法  官  陳振謙
                                          法  官  吳勇輝
                                          法  官  孫淑玉
右正本證明與原本無異。
如不服本判決，應於判決送達後十日內向本院提出上訴狀（應附繕本）。
                                          書記官  王元宏
中      華      民      國    九十二    年      六      月    二十四    日
附錄本案論罪科刑法條全文：
刑法第三百二十條：
意圖為自己或第三人不法之所有，而竊取他人之動產者，為竊盜罪，處五年以下有期
徒刑、拘役或五百元以下罰金。
意圖為自己或第三人不法之利益，而竊佔他人之不動產者，依前項之規定處斷。
前二項之未遂犯罰之。


司法院資訊處製作；財團法人民間司法改革基金會備份。
